# 关于长期股权投资具有重大影响的问题

提问人：surring 时间：2016-03-30 14:58:39
各位老师好： 请教各位一个问题： 假设存在A公司，B公司，B公司由于拥有某种业务的资质，故A公司购买了B公司45%的股权，形成重大影响，购买对价 900 万元，支付银行存款购买，B公司的注册资本一直没有到位，B公司到期末的时候净资产的金额为 80000元，那么对于这样的情况，以下账务处理是否正确？ 1 、A公司购买B公司时： 借：长期股权投资 9000000 贷：银行存款 9000000 2 、期末A公司权益法核算B公司： 借：长期股权投资——损益调整 36000 贷：投资收益 36000 那么，这里还需要确认长期股权投资的减值吗？可是如果确认减值，那么可收回金额如何确定呢？B公司拥有的这种经营资质很难取得，预计可收回金额不大会低于投资的成本 这两个问题，一个是会计处理是否正确，另一个是，是否需要确认投资减值，请教各位老师，感谢大家！

回答人：chenyiwei
对于权益法核算的联营企业，应于投资取得时，参照企业合并准则中对非同一控制下企业合并中购买对价分摊的相关规定，识别和计量被购买方所拥有的符合可辨认性标准的无形资产（包括此处的特许资质），并在后续的权益法核算中对其进行模拟摊销调整（如有使用期限限制）。你说的情况，该企业的价值更多地是在于其所拥有的未在账面上反映的特许资质，所以不能仅仅依据所占的被投资方可辨认净资产份额来测算是否减值。关键是要看该资质与投资方原有的资产和业务相结合之后产生的经济利益流入的增量是否大于该资质的取得成本。

提问人：surring 时间：2016-03-31 10:07:09
感谢陈老师的解答，那我再弱问下： 1 、本例中，您回答的第一个问题，就是账务处理的问题，您说的在初始计量的时候要考虑可辨认的无形资产，那么这个无形资产的价值是否需要经过评估机构的评估？而且，您说的在后续计量中进行模拟调整，这个要怎样进行？ 2 、本例中，您说的减值的问题，“要看该资质与投资方原有的资产和业务相结合之后产生的经济利益流入的增量是否大于该资质的取得成本。”，那么这块的经济利益流入的增量是需要进行评估吗？如果不是，那么怎样进行测算才是合理的呢？ 感谢您在百忙之中的回答！

回答人：chenyiwei
2 、这是期末减值测试的问题，即把该资质的账面价值并入相关资产组的账面价值，并考虑引入该资质后该资产组基本面的变化，调整未来现金流预测。

回答人：chenyiwei
1 、可以聘请评估机构做“购买对价分摊”（PPA）评估。或者，如果该企业无实质业务，本公司收购该企业就是为了该资质，也可以把收购价格高于可辨认资产账面价值的差额全部在合并报表层面计入该无形资产价值。